臺灣高等法院刑事附帶民事訴訟判決
110年度附民字第235號
原      告  陳秀芳
訴訟代理人  吳炳輝律師
被      告  劉振武

            李羿德
            吳振彰

            魏若潼
            葉之姍
上列被告等因詐欺等案件（110年度上訴字第1498號），經原告
提起附帶民事訴訟，請求損害賠償，本院判決如下：          
    主  文
原告之訴及假執行之聲請均駁回。
    理  由
一、按因犯罪而受損害之人，於刑事訴訟程序得附帶提起民事訴
     訟，對於被告及依民法負賠償責任之人，請求回復其損害
    ； 法院認為附帶民事訴訟原告之訴不合法者，應以判決駁
    回之 ；又刑事訴訟諭知無罪之判決者，應以判決駁回原告
    之訴， 刑事訴訟法第487條第1項、第502條第1項、第503條
    第1項前 段定有明文。次按刑事訴訟法第487條第1項所定附
    帶民事訴 訟之被告，除刑事被告外，固兼及於依民法負損
    害賠償責任 之人。惟附帶民事訴訟之原告所主張之共同加
    害人，必以在 刑事訴訟程序中經認定係共同侵權行為之人
    ，始得謂為依民 法負賠償責任之人，否則對之提起附帶民
    事訴訟，自難謂為 合法（最高法院90年度台抗字第549號判
    決意旨參照）。
二、經查，本件附帶民事訴訟，固係原告陳秀芳於刑事訴訟第一
     審辯論終結後，檢察官及被告劉振武、李羿德、吳振彰、
    洪健智、魏若潼、葉之姗提起上訴後所提起，惟被告劉振武
    、李羿德、吳振彰、魏若潼、葉之姗5人雖經檢察官起訴對
    原告涉犯刑法第339條之4第1項第2款之3人以上共同犯詐欺
    取財、洗錢防制法第14條第1項之洗錢罪嫌，惟此部分均經
    原審以109年度金訴字第87號判決無罪，因檢察官未上訴而
    確定在案，則本件附帶民事訴訟之被告劉振武、李羿德、吳
    振彰、魏若潼、葉之姗就原告被詐欺部分，並非繫屬於本院
    之110年度上訴字第1498號刑事案件之被告，此觀之本件原
    審判決有罪部分之犯罪事實及無罪部分之理由欄記載自明。
    從而，被告劉振武、李羿德、吳振彰、魏若潼、葉之姗此部
    分業經原審判決無罪確定，其等刑事訴訟程序業已終結，茲
    原告就此部分對該等被告提起附帶民事訴訟，依照首開規定
    ，本件原告之訴顯非合法，自應予以駁回，而其假執行之聲
    請因亦無所附麗，應併予駁回。
據上論斷，應依刑事訴訟法第502條第1項前段，判決如主文

中　　華　　民　　國　　111 　年　　5 　　月　　24　　日
                  刑事第十九庭  審判長法　官  曾淑華
                                      法　官  許文章
                                      法　官  李殷君
以上正本證明與原本無異。
如不服本判決，應於收受送達後20日內向本院提出上訴書狀，其
未敘述上訴之理由者並得於提起上訴後20日內向本院補提理由書
（均須按他造當事人之人數附繕本）「切勿逕送上級法院」。
                                      書記官  周彧亘
中　　華　　民　　國　　111 　年　　5 　　月　　24　　日